【裁判字號】    95,上訴,770
【裁判日期】    950920
【裁判案由】    違反毒品危害防制條例等
【裁判全文】
臺灣高等法院高雄分院刑事判決         95年度上訴字第770號
上  訴  人
即  被  告  甲○○
選任辯護人  林慶雲  律師
            侯勝昌  律師
            陳正男  律師
上  訴  人
即  被  告  乙○○
選任辯護人  董明正  律師
            陳裕文  律師
            楊靖儀  律師
上列上訴人因違反毒品危害防制條例等案件，不服臺灣高雄地方
法院94年度訴字第2842號中華民國95年3 月24日第一審判決（起
訴案號：臺灣高雄地方法院檢察署94年度偵字第9163、9164號）
，提起上訴，本院判決如下：
     主  文
上訴駁回。
     事  實
一、甲○○與陳玉坤（綽號「阿坤」，未據起訴）係舊識，緣甲
    ○○於民國（下同）93年11月間與乙○○前往大陸地區，經
    陳玉坤勸誘甲○○幫忙載運毒品可獲得較高額利潤，甲○○
    表示要再考慮。93年12月29日，甲○○與乙○○又一同前往
    大陸地區與陳玉坤會面，甲○○、乙○○明知Ｋ他命業經公
    告列為毒品危害防制條例第2 條第2 項第3 款之第三級毒品
    ，不得非法運輸及持有。竟仍共同基於運輸第三級毒品Ｋ他
    命之犯意聯絡，允諾載運毒品。嗣於94年4 月7 日，2 人一
    同搭乘CI637 號班機前往菲律賓，與陳玉坤商討運輸Ｋ他命
    之事宜，遂約定由甲○○、乙○○在臺灣等候陳玉坤之通知
    載運Ｋ他命，事成後甲○○可獲得新臺幣（下同）200,000
    元之報酬，其中50,000元並分紅予乙○○。陳玉坤於94年4
    月22日6 時28分許，自菲律賓以000000000000000 號行動電
    話撥打至甲○○所有0000000000號行動電話，要求甲○○至
    高雄縣鳳山火車站前（下稱鳳山火車站）等候，將Ｋ他命接
    運至屏東火車站，交付不詳之成年人，甲○○即自其位於屏
    東縣枋山鄉○○村○○路16號之住處，駕駛其所有車牌號碼
    F6-9331 號色自用小客車，先前往高雄市○○區○○街128
    號乙○○住處搭載乙○○，於同日下午1 時30分許到達高雄
    縣鳳山車站後，乙○○先下車上廁所，甲○○則與陳玉坤續
    以前開電話彼此聯絡接運Ｋ他命之事宜，陳玉坤並指示甲○
    ○將上開自用小客車後車廂門打開，並要求甲○○傳簡訊告
    知其所駕駛自用小客車車牌及顏色，以資識別，甲○○遂傳
    送「F69331 白 」內容之簡訊予陳玉坤，待乙○○如廁後，
    則改由乙○○開車，行駛約5 分鐘左右，見有1 名不詳姓名
    年籍之成年男子，騎乘車牌號碼XAG-855 號之重型機車與乙
    ○○、甲○○揮手示意，乙○○即依其指示駕駛該自用小客
    車進入巷內停車，而該不詳之男子則騎乘上開機車跟隨於後
    並停車，甲○○遂下車與該不詳之男子共同將2 箱以裝水果
    之紙箱包裝之Ｋ他命18袋（每袋內均有2 包粉末，共計36包
    ，驗後合計淨重36,136.39 公克，空包裝合計重1,062.91公
    克）搬入事先已打開之後車廂內，該不詳之男子隨即離去，
    甲○○上車後，則由乙○○繼續駕駛該自用小客車載運該毒
    品前往屏東火車站，於同日下午2 時20分許，行經高雄縣大
    寮鄉○○路257 號路口，經臺灣高雄地方法院檢察署檢察官
    指揮法務部調查局高雄市調查處人員攔下乙○○駕駛之該自
    用小客車，並逕行搜索該自用小客車後車廂而查獲其2 人共
    同運輸之裝水果紙箱2 個，並打開紙箱後查扣Ｋ他命18袋（
    36包），始悉上情。
二、案經法務部調查局高雄市調查處報請臺灣高雄地方法院檢察
    署檢察官偵查起訴。
    理  由
壹、程序方面
一、按刑事訴訟法第131 條第3 項規定：依同法第131 條第1 項
    、第2 項之情形下為緊急搜索，由檢察官為之者，應於實施
    後3 日內陳報該管法院；由檢察事務官、司法警察官或司法
    警察為之者，應於執行後3 日內報告該管檢察署檢察官及法
    院。刑事訴訟之目的，固在發現真實，藉以維護社會治安，
    然其手段仍應合法純潔、公平公正，以保障人權，是違法搜
    索所取得之原始證據及其衍生證據，應否排除其證據能力，
    仍應依同法第158 條之4 之規定，即審酌被告人權之保障及
    公共利益之維護，並斟酌：違背法定程序之情節。違背
    法定程序時之主觀意圖。侵害犯罪嫌疑人或被告權益之種
    類及輕重。犯罪所生之危險或實害。禁止使用證據對於
    預防將來違法取得證據之效果。偵審人員如依法定程序有
    無發現該證據之必然性及證據取得之違法對被告訴訟上防
    禦不利益之程度等各種情形，以為認定證據能力有無之標準
    ，俾能兼顧理論與實際。本件搜索係因調查局監聽被告甲○
    ○於94年4 月22日之電話，始知當天中午被告甲○○約定載
    運毒品，立即跟監而於載運過程中攔截查獲，自屬情況急迫
    ，而由檢察官指揮逕行搜索，然檢察官於逕行搜索執行完畢
    後，遲於同年月27日始向原審法院陳報，有法務部調查局搜
    索扣押筆錄、原審法院收文戳章在卷可稽，已逾上開3 日之
    陳報期限之程序規定，嗣經原審法院以94年度急搜字第9 號
    裁定撤銷搜索。惟審酌上開檢察官發動逕行搜索之實質要件
    業已具備，且搜索過程並無侵害或妨礙被告之情形，僅搜索
    後延遲2 日陳報，而有違背規定之情事發生，然其違背係事
    後陳報之程序事項，且違背情節輕微，而當場搜索查獲之Ｋ
    他命毒品18袋（驗後合計淨重已達36,136.39 公克），數量
    非微，對社會危害非輕各情，則權衡本件公共利益之維護及
    被告人權之保障，仍應認上開違法搜索所取得之扣案毒品仍
    具有證據能力。
二、按被告以外之人於審判外之言詞或書面陳述，除法律有規定
    者外，不得作為證據；又被告以外之人於審判外之陳述，雖
    不符刑事訴訟法第159 條之1 至第159 條之4 之規定，而經
    當事人於審判程序同意作為證據，法院審酌該言詞陳述或書
    面陳述作成時之情況，認為適當者，亦得為證據；另當事人
    、代理人或辯護人於法院調查證據時，知有第159 條第1 項
    不得為證據之情形，而未於言詞辯論終結前聲明異議者，視
    為有前項之同意，刑事訴訟法第159 條第1 項、第159 條之
    5 分別定有明文。本件檢察官、辯護人及被告等於本院審判
    程序時，就原審判決所引用各項證據（含傳聞證據、非傳聞
    證據及符合法定傳聞法則例外之證據）之證據能力均明示有
    證據能力（見本院卷第35頁、第54頁），且於本院言詞辯論
    終結前，檢察官、辯護人及被告對於卷附具有傳聞證據性質
    之證據，既均已知其情，均未聲明異議，本院認該具有傳聞
    證據性質之證據，並無任何違法取證之不適當情形，以之作
    為證據使用係屬適當，自得採為認定被告等犯罪事實之證據
    。
貳、實體方面
一、訊據上訴人即被告甲○○對於上揭明知載運物品為第三級毒
    品Ｋ他命，仍以20萬元之代價，於94年4 月22日接獲陳玉坤
    電話通知，前往高雄縣鳳山火車站，並將所駕駛車輛之車牌
    號碼及顏色，即「F69331白」以傳簡訊之方式告知對方，且
    打開後車廂以資識別，而與1 名騎乘機車之男子接洽，一同
    搬運2 箱Ｋ他命至後車廂內，並載運該2 箱Ｋ他命前往屏東
    火車站之事實均坦承不諱；被告甲○○及乙○○係於上揭時
    、地為調查局人員在被告甲○○車內當場查扣裝置於水果紙
    箱內之粉末18袋（每袋內均有2 包粉末，共計36包，驗後合
    計淨重36,136.39 公克，空包裝合計重1,062.91公克）之事
    實，亦有上開粉末扣案可資佐證及卷附搜索扣押筆錄附卷可
    憑（見94年度偵字第9163號卷第6 至10頁）。而上開粉末經
    鑑定結果，確係第三級毒品Ｋ他命，此有法務部調查局94年
    5 月9 日調科壹字第09400192280 號鑑定通知書1 紙在卷可
    稽（見同偵卷第63頁）。被告甲○○、乙○○於94年4 月22
    日載運第三級毒品Ｋ他命過程中為調查局人員查獲之事實，
    亦據證人即查獲本件毒品之法務部調查局高雄市調查處組長
    劉建軍於檢察官偵查中證述：「（94年）4 月22日從監聽中
    甲○○跟菲律賓那邊行動電話對談，對方表示東西到了安全
    了，要甲○○來高雄，也約定時間，陸續在監聽中，他們聯
    絡車子顏色並約定下午2 點在鳳山火車站見面，我們監看甲
    ○○電話基地台移動位置，發現甲○○自屏東往北上，我們
    就先派人到乙○○那邊等著，大約在12點左右就看到甲○○
    開車到乙○○位於永富街128 號住所…」、「我們跟監到鳳
    山火車站，車子停了一段時間，甲○○下車將後行李箱打開
    ，甲○○就上車了，期間乙○○有下車上廁所，下午2 點左
    右他們車子的後行李箱沒有關，車子就開動沿著鳳山火車站
    繞，繞到新生街口，有1 位騎機車的人出來，甲○○就下車
    跟那位騎機車的人一起將箱子搬到車子的後行李箱，之後車
    子又開走，我們就將他們攔下來」、「是甲○○、乙○○車
    子開到1 個路口，機車騎士跟在他們車子後頭，又到1 個路
    口甲○○、乙○○車子停下來…」等語甚詳（見94年度偵字
    第9163號偵查卷第70、71頁），並有被告甲○○行動電話號
    碼0000000000號之通訊監察譯文1 份附卷可按（見同上偵卷
    第17至20頁）。是被告甲○○上開自白核與事實相符，此部
    分之事實自堪認定。
二、訊據被告乙○○對其於93年11月23日、93年12月29日與甲○
    ○一起前往大陸2 次，94年4 月7 日與甲○○一起到菲律賓
    1 次，暨本件遭警查獲時，確由其駕駛甲○○所有F6-9331
    號白色自用小客車，正由鳳山火車站前往屏東火車站途中，
    並自車上查獲扣案2 紙箱之事實均供承不諱，惟矢口否認有
    何載運毒品之犯行，辯稱：到大陸及菲律賓係自己作生意需
    要，而因甲○○不會報關才與伊一同前往，伊並不認識陳玉
    坤，也沒有見到陳玉坤；而查獲當天是要去甲○○屏東枋山
    家裏買芒果，不知道有載運毒品云云。經查：
  (一)上開第三級毒品Ｋ他命係94年4 月22日，被告乙○○駕駛被
    告甲○○上開車輛運往屏東火車站途中，遭法務部調查局人
    員查獲之事實，已如上述；又該第三級毒品Ｋ他命係被告甲
    ○○先後於93年11月23日、93年12月29日、94年4 月7 日分
    別前往大陸、菲律賓接洽後，甲○○於94年4 月22日受陳玉
    坤指示，駕車搭載被告乙○○前往鳳山火車站載運之事實，
    亦如上述。而被告乙○○於被告甲○○上開日期前往大陸、
    菲律賓與陳玉坤接洽載運第三級毒品Ｋ他命時，確均與被告
    甲○○同行之事實，亦經被告乙○○供明不諱，復有被告乙
    ○○、甲○○之旅客入出境記錄查詢表附卷可憑（見94年度
    偵字第9163號卷第13頁，第9164號卷第7 頁），且甲○○與
    陳玉坤在大陸、菲律賓見面時，被告乙○○亦曾與陳玉坤見
    面之事實，亦據甲○○於調查人員調查時供述在卷（見上開
    第9163號卷第4 頁，甲○○事後於檢察官偵訊時雖稱當日伊
    太累，但未否認有如此陳述，見上開第9163號卷第45頁）。
    參以被告甲○○與被告乙○○僅曾於上開日期同時、搭同班
    機出國前往同一地區，有上開旅客入出境記錄查詢表可按，
    甲○○3 次出國均在接洽載運毒品，被告乙○○隨行且與從
    事運輸毒品之陳玉坤見面，於甲○○與陳玉坤確認接運毒品
    之時間、地點、方式後，被告乙○○復與被告甲○○同行，
    並於甲○○順利接運毒品上車後，再駕車前往目的地之屏東
    火車站等情，被告乙○○與被告甲○○共同運輸本件毒品之
    犯行已非不可認定。且運輸毒品係屬重大犯罪，從事此項犯
    罪之人通常均行事低調、隱密，以防檢警單位跟監、查獲，
    如被告乙○○確不知被告甲○○為陳玉坤載運本件毒品之事
    ，被告甲○○既已自行與陳玉坤約定載運毒品之時間、地點
    、方式，只需自屏東縣枋山鄉住處開車直接前往高雄縣鳳山
    火車站接運即可，何須專程前往被告乙○○住處搭載同行？
    又本件係調查人員監聽甲○○與菲律賓之行動電話，獲知載
    運毒品之時間、地點、方式，即派人至被告乙○○住處守候
    ，於同日中午12時許，甲○○果開車前往被告乙○○住處一
    節，業據證人劉建軍於檢察官偵查中到庭結證屬實，已如上
    述，並有被告甲○○行動電話號碼0000000000號之通訊監察
    譯文1 份附卷可按，而參以上開譯文所示：被告甲○○係於
    94 年4月22日6 時28分22秒接獲於同日11、12時到高雄，毒
    品已順利進去之通知；同日10時45分40秒、10時46分22秒再
    接獲下午2 時等電話，並前往鳳山火車站，以簡訊方式傳送
    車子顏色與號碼之指示；被告甲○○旋於同日11時45分13秒
    以簡訊方式傳送「號碼0000000000弟貴華」等情，核與證人
    劉建軍上開證述情節相符。如調查人員未掌握被告乙○○參
    與犯案之情資、線索，其等何須於確定被告甲○○載運毒品
    之時間等情後，即派員前往被告乙○○住處守候？再者，被
    告甲○○於傳送0000000000之簡訊予陳玉坤，供甲○○與陳
    玉坤聯絡運毒之用後，被告乙○○竟可於同日11時47分48秒
    ，即以其所持有之0000000000號行動電話撥打該電話聯絡（
    見外放雙向通聯記錄第16頁），被告乙○○與被告甲○○共
    同載運本件毒品之犯行益臻明確。
(二)、證人即共同被告甲○○於調查局即供述：「（為何前述尚有
    1 位男子乙○○與你同車載運毒品？）去年底我曾先後於11
    月23日及12月29日兩次前往中國大陸2 次及今年（即94年）
    4 月7 日前往菲律賓與『阿坤』會面，因此該次洽談接運毒
    品的代價200,000 元中，我必須朋分其中的50,000元給乙○
    ○，而且其中乙○○陪我前往菲律賓的交通費用及食宿費用
    均是由我支付，等事後就再由『阿坤』另外支付給我，但乙
    ○○並不認識『阿坤』，只是當時彼此為了洽談接運毒品事
    宜時，乙○○才有機會與『阿坤』會過面，也因此乙○○才
    會與我同車擔任司機載運毒品」等語（見94年度偵字第9163
    號卷第4 頁）。甲○○之此項證述，核與甲○○與乙○○之
    入出境查詢結果2 紙、及查獲載運毒品當時確實係由被告乙
    ○○擔任司機之客觀事實相符。且被告甲○○於查獲當時旋
    即於調查局製作筆錄而為上開陳述，同時間被告乙○○亦另
    行製作筆錄，尚無串供之機會，而被告甲○○表示其與被告
    乙○○認識1 、2 年了，是朋友喝酒介紹認識的等語（見本
    院卷第10頁），則2 人既係友人，亦無怨隙，被告甲○○應
    無誣陷被告乙○○之可能，而應係基於其記憶所為自然之陳
    述，故被告甲○○於調查局中之供述自屬可採。至被告甲○
    ○之上開調查局供述，經本院命法官助理實際勘驗偵訊錄音
    帶結果，固有多處錄音品質差，而無法聽聞清楚，惟就其可
    聽聞清楚部分除被告甲○○所供被告乙○○不知載運之物係
    毒品，上開調查筆錄未予如實記載外，其餘供述與調查筆錄
    所載內容尚無特別出入之處，且被告甲○○確供稱其有告訴
    被告乙○○「要載東西，5 萬元讓你賺，你幫我開車就好」
    等語，此有勘驗記錄1 份附卷可稽（見本院卷第51頁，檢察
    官、辯護人、被告均同意其證據能力且不爭執其內容，見同
    卷第54頁）。然參諸上開具體事實，被告甲○○於調查人員
    訊問、檢察官偵查中、原審及本院審理中所稱被告乙○○不
    知情載運之物為毒品，要給乙○○5 萬元報酬，只是心裡想
    的云云，顯係事後坦護被告乙○○所為附合之詞，無足採信
    。
  (三)被告乙○○辯稱：伊與被告甲○○共同前往大陸及菲律賓，
    係因被告甲○○不會報關，但是都是各做各的事，未曾與「
    阿坤」碰面等語。然被告乙○○於原審準備程序時稱：伊去
    菲律賓是看龍蝦，去菲律賓只有94年去過那1 次，是大陸的
    朋友說可以去菲律賓看龍蝦，準備銷往大陸，到菲律賓後是
    當地賣漁獲的人帶伊去看龍蝦，伊住香格里拉飯店，與甲○
    ○住一樣飯店，但是各作各的事情，回飯店後有跟甲○○一
    起吃飯，但甲○○沒有跟伊講去找誰等語（見原審卷第42頁
    ）；證人甲○○於原審審理中卻證述：「（你到菲律賓是否
    跟乙○○同住1 間飯店？）第1 天有，後來我朋友阿坤就帶
    我去住海灣的飯店」、「（你們去菲律賓做什麼？）買龍蝦
    」、「（一起買龍蝦？）我去接洽購買龍蝦，之後由乙○○
    購買，我可以賺取差價」（見原審卷第132 、133 頁）等語
    ，其等2 人所供述情節已有不一。被告乙○○嗣於原審審理
    時又改稱：「我去菲律賓是因為甲○○跟我說他對龍蝦非常
    熟，甲○○有價差可以賺，如果甲○○有談成，我要付訂金
    ，因為我有在做海鮮生意」（見原審卷第148 頁）等語，顯
    然已與其先前在原審準備程序中陳述到菲律賓係大陸朋友叫
    伊去看龍蝦，與甲○○各作各的事，及被告甲○○改稱與被
    告乙○○一起到菲律賓是因為不會報關，所以趁被告乙○○
    要前往菲律賓之機會而一同前往菲律賓，以會面「阿坤」之
    情節均不相符。且若果如被告2 人所述因被告甲○○熟悉龍
    蝦事務而欲賺差價邀被告乙○○一同前往，2 人又為何不同
    住一飯店較為便捷，或安排行程一同前往了解龍蝦事務，怎
    會各作各的事，顯與常情不符，足見2 人上開所述係互相附
    合之詞，並非實情，才會出現前後彼此矛盾扞挌之詞甚明。
    況被告甲○○與乙○○既互邀一同出國，而別無其他人一同
    前往，且有一同吃飯及搭乘飛機之相處機會，豈有完全不告
    知相互行程之理，故被告乙○○所辯對於被告甲○○曾與「
    阿坤」會面，商談載運毒品等全然不知云云，均屬事後卸責
    之詞，不足採信。
  (四)被告乙○○又辯稱：當天剛好要到屏東枋山買芒果，才剛好
    搭被告甲○○的車，因為鳳山到屏東的路伊較熟，所以在鳳
    山火車站如廁後由伊開車，並沒有發現後車廂打開，對於甲
    ○○下車與騎機車之男子搬運至後車廂之物品為何完全不知
    情等語。然被告甲○○於原審審理時證稱：「（你特地從屏
    東縣枋山來高雄找乙○○？）也不是特地，因為我在前鎮漁
    港工作」、「我在高雄港有工作，是經手批發漁獲，是下午
    3 、4 點載批發漁獲」等語（見原審卷第12、131 頁），則
    以被告甲○○接獲通知大約下午2 點到達鳳山火車站之時間
    計算，要往返屏東火車站載運物品後回到高雄工作，時間已
    屬急迫，豈有再多耗費數個小時順便搭載乙○○往返枋山之
    理？況被告乙○○先陳稱：伊要到枋山買芒果是因為隔天（
    農曆15日）家裏要拜祖先等語（見原審卷第42頁），惟一般
    供拜拜所用之水果，僅需少量即可，並無親自遠赴水果產地
    購買之必要；且其僅需委請被告甲○○前來高雄時，順道代
    為購買即可，亦無必須親自前往購買之必要。加以現今物流
    快速，在一般批發市場，均可購買到來自全國各地之水果，
    何需大費周章親自前往枋山購買之理？且被告乙○○亦自陳
    其岳母在市場有賣水果（見原審卷第146 頁），顯然被告乙
    ○○表示特地要到枋山買水果等情，有悖於常情。而被告乙
    ○○嗣雖改稱：是想要買整箱寄給在台北的妹妹，想多買一
    點，剛好甲○○家有出產，跟他買比較便宜云云（見原審卷
    第147 、149 頁），然而，如果是要買整箱寄送，更無親自
    前往購買之理，僅需告知被告甲○○，請代為填單轉寄即可
    ；況當天下午被告甲○○甫由枋山家中出發到高雄，已如上
    述，豈有只為搭載被告乙○○至枋山購買水果，而尚需搭載
    被告乙○○回高雄，並趕到港口工作，而工作完畢再回枋山
    家中，如此迂迴奔波之理？縱若被告乙○○確實有親自前往
    選購水果之必要，亦可自行前往即可，何需勞煩被告甲○○
    一同往返，添生上開麻煩，而悖於常情。再徵諸被告甲○○
    於接到「阿坤」通知後，即自屏東枋山開車前往被告乙○○
    住處，足見被告甲○○確實特地到被告乙○○住處搭載被告
    乙○○一同前往鳳山火車站載運毒品至明。被告乙○○辯稱
    是要到枋山買芒果等情，顯係卸責之詞，不足採信。
  (五)綜上所述，被告乙○○因知悉被告甲○○載運毒品可獲得20
    萬元之代價，遂與被告甲○○一同前往菲律賓與「阿坤」商
    談載運事宜，並可從中獲得5 萬元代價，被告甲○○並於94
    年4 月22日接獲陳玉坤之通知，而與被告乙○○一同前往鳳
    山火車站載運所查扣之Ｋ他命欲前往屏東火車站，途中為警
    查獲，而有共同運輸第三級毒品犯行之事實明確，被告乙○
    ○與被告甲○○事後串供推拖之詞，均不足採信，應依法論
    科。
三、查Ｋ他命係屬毒品危害防制條例第2 條第2 項第3 款之第三
    級毒品。是核被告甲○○及乙○○所為，均係犯毒品危害防
    制條例第4 條第3 項之運輸第三級毒品罪。被告甲○○、乙
    ○○與真實年籍不詳之陳玉坤、該名機車騎士（成年男子）
    間，就上開犯行有犯意聯絡與行為分擔，均為共同正犯。
四、原審認被告罪證明確，因而適用毒品危害防制條例第4 條第
    3 項、第19條第1 項，刑法第11條、第28條、第38條第1 項
    第1 款之規定，及審酌被告甲○○因背負債務，鋌而走險，
    答應陳玉坤運輸毒品以圖獲取20萬元利潤，被告乙○○貪圖
    5 萬元之報酬而共同運輸毒品，所運輸第三級毒品Ｋ他命，
    數量（淨重）為36,136.39 公克（純度68.28 ％，純質淨重
    24,673.93 公克，空包裝重1,062.91公克），數量非微，對
    社會自存有潛在之危險性，是此所為自應受有相當程度之刑
    事非難；惟考量本件所運輸之Ｋ他命已為警查獲，尚未流入
    市面造成實害，且均尚未取得預定之報酬，而被告甲○○係
    主要與陳玉坤接洽之人，僅坦承部分犯行（於本院審理時仍
    刻意迴護被告乙○○），被告乙○○雖僅得知其情而參與載
    運，位居次角，然飾詞矯辯，犯後態度不佳，毫無悔意及檢
    察官具體求刑等一切情狀，分別量處被告甲○○有期徒刑9
    年6 月，被告乙○○有期徒刑9 年；並敘明扣案之第三級毒
    品Ｋ他命18袋（36包，驗後合計淨重36,136.39 公克，空包
    裝合計重1,062.91公克）係屬違禁物，而扣案之18袋包裝袋
    ，每袋內均有2 包粉末，共計36包，其中該36包係直接包裝
    Ｋ他命粉末，與所包裝之Ｋ他命無法完全析離，應整體視為
    毒品，而該18袋部分，因緊附於該36包包裝外，而具防止呈
    粉末狀之Ｋ他命散逸之功能，與沾附其上之Ｋ他命亦無法完
    全析離，亦應整體視為毒品，即無須再審酌該毒品是否為犯
    人所有且供犯罪之用，均應逕依刑法第38條第1 項第1 款之
    規定宣告沒收；至鑑驗耗損部分，既已滅失不存在，自無庸
    併予宣告沒收。而被告甲○○所有裝入0000000000門號SIM
    卡之行動電話1 支（不含SIM 卡，因行動電號門號SIM 卡，
    係使用者向電信業者申請租用而僅取得其使用權，並非申請
    者所有，僅得就話機部分沒收，門號不得宣告沒收），係供
    被告甲○○與陳玉坤聯絡運輸本件查扣Ｋ他命之用，雖未扣
    案，而被告甲○○亦僅表示已失竊（見原審卷第149 頁），
    惟無證據證明已滅失，自仍應依同條例第19條第1 項規定宣
    告沒收，如全部或一部分能沒收時，應追徵其價額。而共犯
    陳玉坤所使用撥打給被告甲○○聯絡載運毒品事宜所用之00
    0000000000000 號行動電話，並未扣案，且亦無證據顯示該
    行動電話為陳玉坤所有，自不予宣告沒收。另扣案用以藏放
    Ｋ他命之水果紙箱2 只，經送驗結果，並無Ｋ他命成份，此
    有高雄醫學大學附設中和紀念醫院94年10月4 日0000-000、
    0000-000檢驗報告2 紙在卷可佐，僅係由該名機車騎士轉交
    予被告甲○○載運毒品所用之物，並非被告甲○○或乙○○
    所有之物，業據被告甲○○坦承在卷（見原審卷第139 頁）
    ，且亦無從證明該2 只水果紙箱為共犯陳玉坤或該名機車騎
    士所有之物，即不予宣告沒收。而被告甲○○及乙○○運送
    毒品之報酬合計20萬元，因係約定事成之後匯入被告甲○○
    帳戶之方式支付，而於為警查獲，即未入帳，業據被告甲○
    ○陳明在卷（見94年度偵字第9163號卷第4 頁背面、原審卷
    第138 頁），亦毋庸宣告沒收。核原審認事用法均無不合，
    量刑亦屬允當。被告甲○○上訴意旨，以院判決量刑過重；
    被告乙○○上訴意旨否認犯罪，均指摘原判決不當，為無理
    由，均應予駁回。
五、公訴意旨另以：被告甲○○及乙○○明知Ｋ他命係管制進口
    物品，而綽號「阿坤」之人欲私運Ｋ他命入境販賣圖利，竟
    共同基於幫助私運Ｋ他命入境及販賣之犯意聯絡，約定由「
    阿坤」自菲律賓購得數量不詳之Ｋ他命，並安排私運入境後
    ，再由被告甲○○、乙○○在臺灣地區接貨，並依指示交付
    不詳買主。嗣於同年4 月19日凌晨，被告甲○○為避免查緝
    單位之追緝，遂僱請不知情之「坤發仔」駕駛漁船自屏東出
    海，並以其使用之0000000000號行動電話與「坤發仔」聯絡
    ，故意透露漁船出港之訊息，以圖調開查緝人員，嗣被告甲
    ○○於同年月22日6 時28分27秒許接獲不詳姓名人之通知，
    告知Ｋ他命已順利私運入境，並要求被告甲○○依約前往鳳
    山火車站運送Ｋ他命前往屏東地區，交付予不詳姓名之買主
    ，被告甲○○、乙○○遂於同日13時30分許依約前往鳳山火
    車站載運Ｋ他命，而於前往屏東火車站交付買主途中為警查
    獲，因認被告甲○○、乙○○涉犯毒品危害防制條例第4 條
    第6 項、第3 項販賣第三級毒品未遂罪及懲治走私條例第2
    條第1 項私運管制物品進口之幫助犯等語。惟按犯罪事實應
    依證據認定之，無證據不得認定犯罪事實；不能證明被告犯
    罪者，應諭知無罪之判決，刑事訴訟法第154 條第2 項、第
    301 條第1 項分別定有明文。而所謂認定犯罪事實之證據，
    係指足以認定被告確有犯罪行為之積極證據而言，該項證據
    自須適合於被告犯罪事實之認定，始得採為斷罪資料。又犯
    罪事實所憑之證據，雖不以直接證據為限，間接證據亦包括
    在內；然而無論直接或間接證據，其為訴訟上之證明，須於
    通常一般之人均不致有所懷疑，而得確信其為真實之程度者
    ，始得據為有罪之認定，倘其證明尚未達到此一程度，而有
    合理之懷疑存在時，即無從為有罪之認定（最高法院76年度
    台上字第4986號判例意旨參照）。本件公訴人係以被告甲○
    ○於調查局中陳稱陳玉坤表示有毒品要走私至臺灣，被告甲
    ○○於應允後曾與乙○○共同至菲律賓與陳玉坤商討相關事
    宜，而陳玉坤還要求被告甲○○安排由菲律賓走私毒品來台
    之假象，以瞞騙查緝毒品的人員，被告甲○○才會透過被告
     乙 ○○及綽號「坤發仔」等友人安排出海假象，與被告甲
    ○○及「坤發仔」間之監聽譯文內容相符等節為論據。檢察
    官就被告2 人涉犯毒品危害防制條例第4 條第6 項、第3 項
    販賣第三級毒品未遂罪部分，則未具體指出其認定之證據為
    何。經查：(一)被告甲○○迭於調查局、偵查中及本院審理中
    均一致陳稱：係受陳玉坤所託，擔任運送工作，談妥價錢後
    ，即叫伊回國等通知等語。其於調查局雖曾陳述：「當時阿
    坤向我表示，有批毒品要走私來台」等語（見94年度偵字第
    9163號卷第4 頁背面），然對於究竟毒品是何時、自何地要
    運入臺灣，則隻字未提；而被告甲○○嗣於94年4 月22日接
    獲陳玉坤通知至鳳山火車站載運毒品，陳玉坤亦未表明該批
    毒品來源，此由監聽譯文內容對照自明，則該批毒品究竟是
    否確實為境外私運入臺之毒品，即無證據可資佐證。(二)被告
    甲○○於偵查中稱：陳玉坤叫伊去租1 艘竹筏到海上跑一趟
    早上再回來，所以打電話給黃坤發，因為他也要出海捕飛魚
    ，伊告訴黃坤發天亮再回來等語（見94年度偵字第9163號卷
    第77頁），核與證人黃坤發於原審審理時證述：被告甲○○
    平常會以電話聯繫問伊有無釣魚，要跟伊買魚，94年4 月19
    日被告甲○○說有朋友下來，如果有魚要跟伊買魚等語相符
    （見原審卷第123 至129 頁）。而94年4 月19日被告甲○○
    行動電話0000000000號及黃坤發行動電話0000000000號間之
    監聽譯文，僅有問候是否已經出門、出海等簡短語句，並無
    被告甲○○提及要黃坤發出海作為掩護或是否接到物品等誤
    導走私查緝之用語。況本件查獲之第三級毒品Ｋ他命究竟是
    否為走私物品，是否因被告甲○○刻意安排黃坤發出航而趁
    機私運入境，或是否確實有毒品因被告甲○○如此安排，使
    警方錯失查緝而入境，均無任何證據證明，更遑論被告甲○
    ○有透過被告乙○○安排黃坤發出海走私毒品之假象，自不
    得單憑被告甲○○於調查局所為與事實不符之陳述，及黃坤
    發有出海及出海期間有與被告甲○○通話之事實，遽為被告
    甲○○不利之認定。(三)被告甲○○於調查局、偵查及原審審
    理中均僅表示：94年4 月22日阿坤打電話給伊，要求伊駕駛
    轎車前往鳳山火車站，會有他的朋友會將東西放在後車箱內
    ，伊再將該批毒品載往屏東火車站前，他的另1 位朋友就會
    向伊取貨等語；並未提到係載運予買主或有收受對價之情形
    ，則本次查獲之毒品是否屬於已談妥買賣之標的物，已非無
    疑，且亦無任何證據顯示被告甲○○載運毒品係要交付予買
    主，而被告甲○○對於販賣毒品部分並無任何認識，則單純
    載運毒品之過程，自難認係參與販賣毒品之構成要件行為，
    而遽論以販賣毒品未遂罪。(四)被告乙○○係透過被告甲○○
    而認識陳玉坤並參與本件載運毒品之犯行，業如上述，而陳
    玉坤係直接與被告甲○○聯絡載運毒品事宜，並無任何證據
    顯示陳玉坤有與被告乙○○聯絡之情事。從而，被告甲○○
    既無上開安排黃坤發出海幫助私運毒品入境及販賣毒品之情
    事，自亦難認被告乙○○有上開公訴人所指私運管制物品進
    口之幫助犯及販賣第三級毒品未遂之犯行。(五)綜上所述，本
    件尚無其他積極證據足資證明被告甲○○、乙○○有公訴人
    所指之違反毒品危害防制條例案件第4 條第6 項、第3 項販
    賣第三級毒品未遂及懲治走私條例第2 條第1 項之私運管制
    物品進口之幫助犯行。此外，本院復查無其他積極證據，足
    認被告甲○○、乙○○有公訴人所指此部分之犯行，此部分
    不能證明被告甲○○、乙○○犯罪，揆諸上揭說明，本應為
    無罪之諭知，惟因公訴人認此部分與上揭論罪科刑部分有想
    像競合之裁判上一罪關係，爰不另為無罪之諭知。
據上論斷，應依刑事訴訟法第368條，判決如主文。
本案經檢察官許月雲到庭執行職務。
中    華    民    國    95    年    9     月    20    日
                  刑事第四庭    審判長法官  蕭權閔
                                      法官  陳吉雄
                                      法官  林水城
以上正本證明與原本無異。
如不服本判決應於收受本判決後10日內向本院提出上訴書狀，其
未敘述上訴理由者，並得於提起上訴後10日內向本院補提理由書
狀（均須按他造當事人之人數附繕本）「切勿逕送上級法院」。
中    華    民    國    95    年    9     月    20    日
                                    書記官  吳新貞
附錄本判決論罪科刑法條：
毒品危害防制條例第4條第3項
製造、運輸、販賣第三級毒品者，處 5 年以上有期徒刑，得併科
新臺幣 5 百萬元以下罰金。


司法院資訊處製作；財團法人民間司法改革基金會備份。
